【裁判字號】    99,聲,243
【裁判日期】    990331
【裁判案由】    返還提存物
【裁判全文】
臺灣桃園地方法院民事裁定               99年度聲字第243號
聲  請  人  台灣銀行股份有限公司
法定代理人  乙○○
代  理  人  丙○○
複  代理人  戊○○
相  對  人  文豐科技有限公司
兼  法  定
代  理  人  丁○○
相  對  人  甲○○
上列當事人間聲請返還提存物事件，本院裁定如下：
    主  文
聲請駁回。
聲請程序費用由聲請人負擔。
    理  由
一、聲請意旨略以：聲請人因與相對人間清償債務事件，前依本
    院96年度裁全字第8838號假扣押裁定，提供擔保金新台幣38
    萬元（本院97年度存字第164 號）在案。茲因兩造間之本案
    訴訟業經本院以97年度訴字第1993號判決確定，相對人應連
    帶給付聲請人106 萬6,648 元及其利息、違約金，雖低於前
    述假扣押保全金額113 萬3,316 元，緣係聲請人聲請假扣押
    後，相對人分別於97年1 月4 日、同年2 月4 日各清償本金
    3 萬3,334 元，聲請人遂以相對人尚積欠聲請人本金106 萬
    6,648 元為起訴請求金額，由此可知，本件應供擔保之原因
    業已消滅，爰依民事訴訟法第104 條第1 項規定，聲請本院
    裁定准予返還上開擔保金等語。
二、按應供擔保之原因消滅者，法院應依供擔保人之聲請，以裁
    定命返還其提存物，民事訴訟法第104 條第1 項第1 款定有
    明文。另依同法第106 條前段，前開規定，於其他依法令供
    訴訟上之擔保者準用之。又因假扣押所供擔保之提存物，乃
    為保障受擔保利益人可能因不當假扣押受有損害而設，換言
    之，該擔保係備供受擔保利益人因假扣押所受損害之賠償。
    所謂「應供擔保之原因消滅」，係指受擔保利益人無損害發
    生，或供擔保人本案勝訴確定或就所生損害已賠償受擔保利
    益人而言（最高法院53年度台抗字第279 號判例參照）。
三、經查：
  (一)據本院96年度裁全字第8838號假扣押裁定、97年度存字第16
    4 號提存及97年度執全字第141 號假扣押執行卷證所載，本
    件受擔保利益人僅相對人甲○○1 人，聲請狀併列「文豐科
    技有限公司」、「丁○○」為本件相對人，應屬贅載，合先
    敘明。
  (二)經審閱上開卷證，聲請人既曾聲請本院對於相對人甲○○在
    本院轄區內之財產在113 萬3,316 元之範圍內執行假扣押，
    縱其所另訴請求相對人連帶給付106 萬6,648 元及其利息、
    違約金嗣經判決其勝訴確定，亦非上開假扣押所保全之請求
    其本案已獲全部勝訴判決確定，且假扣押金額與本案請求金
    額既不相同，尚無從憑以認定受擔保利益人即相對人甲○○
    因假扣押並未受損害，聲請人復未證明相對人甲○○確無損
    害發生，亦或其已賠償相對人甲○○因假扣押可能所生之損
    害，參酌前揭說明，聲請人主張其供擔保之原因已消滅，尚
    難採信。從而，聲請人聲請返還提存物，核與民事訴訟法第
    104 條第1 項第1 款規定不符，不應准許，應予駁回。
四、依民事訴訟法第95條、第78條，裁定如主文。
中    華    民    國    99    年    3     月    31    日
                  民事第二庭  法  官  張金柱
如不服本裁定應於送達後10日內向本院提出抗告狀，並應繳納抗
告裁判費新台幣1,000 元。
以上正本證明與原本無異。
中    華    民    國    99    年    3     月    31    日
                              書記官  陳美宜

司法院資訊處製作；財團法人民間司法改革基金會備份。
